Inventaris van het archief van het Staatsbedrijf der Posterijen, Telegrafie en Telefonie (PTT): Hoofdbestuur, (1893) 1927-1939 (1953)
Nationaal Archief, Den Haag
- Niet centraal geregistreerde stukken, B
  - In het bureelarchief geregistreerde stukken, I
    - Telegrafie, 2
      - Radiotelegrafie, 2.4
        - Stukken betreffende de aanschaf van een Marconi kortegolf ontvanger, 1928-1930, 930; 1 omslag
        - Stukken betreffende het gebruik van roepnamen bij radio uitzendingen, 1931, 931; 1 omslag
        - Stukken betreffende beeldtelegrafie, 1929-1940., 932
          Betreft onder meer de aanschaf van apparatuur en de verbetering van de kwaliteit van de ontvangst. 1 omslag
      - Radiotelegrafie- en telefonie, 2.5
        - Stukken betreffende zendstations, radioluisterposten en het verlenen van zendmachtigingen, 1938-1939, 933; 1 omslag
        - Stukken betreffende het de deelname aan het Comité Consultatif International des Radiocommunications (CCIR), 1928-1934, 934; 1 omslag
      - Militaire telegrafie, 2.6
        - Stukken betreffende de te nemen maatregelen bij een plotse-linge toename van het telegraafverkeer door bv. mobilisatie, 1935-1938, 935; 1 omslag
        - Stukken betreffende de verhouding van de radiodiensten der Marine en Landmacht tot de radiodiensten van het Ministerie van Waterstaat, 1929-1935, 936; 1 omslag
    - Telefonie, 3
      - Telefoondienst, 3.1
        - Stukken betreffende het aanleggen van een telex distributienet door het Algemeen Nederlands Persbureau (ANP), 1935, 937; 1 omslag
        - Stukken betreffende de muzikale aanduiding van de verschil-lende signaaltonen in het telefonisch verkeer, 1939, 938; 1 omslag
        - Stukken betreffende de toepassing van de voorwaarden voor het aanleggen van telefoonaansluitingen in verschillende gemeenten, 1930-1935, 939; 1 omslag
        - Stukken betreffende het gebruik van zieken- en kerktelefoons, 1929-1937, 940; 1 omslag
        - Stukken betreffende particuliere telefoonaansluitingen, 1926-1940, 941; 1 pak
        - Stukken betreffende de naasting van de gemeentelijke telefoonnetten van 's Gravenhage, Amsterdam en Rotterdam, 1932-1942., 942; 1 pak
          Bevat documentaties vanaf 1911
        - Stukken betreffende de telefoonvoorziening rondom Amsterdam, 1933, 943; 1 omslag
        - Stukken betreffende de telefoonvoorziening in de Wieringermeerpolder, 1938-1939, 944; 1 omslag
        - Stukken betreffende doorverbindingen, onder meer zoemer-inrichtingen, 1930-1935, 945; 1 omslag
        - Stukken betreffende de voorbereiding van de oprichting van de bureel TICO (centrale telefoonincasso) bij het Hoofdbestuur der Posterijen en Telegrafie, 1928-1931, 946; 1 pak
        - Stukken betreffende de organisatie en de werkzaamheden van de bureel TICO (centrale telefoonincasso) van het Hoofdbestuur der Posterijen en Telegrafie, 1929-1940, 947; 1 pak
      - Telefoonverkeer, 3.2
        - Stukken betreffende het houden van metingen van de verstaanbaarheid van het internationale telefoonverkeer, 1930, 948; 1 omslag
      - Radiotelefonie, 3.3
        - Stukken betreffende codering en geheimhouding van het radiotelefoonverkeer met Indië, 1935, 949; 1 omslag
        - Stukken betreffende de installatie van versterkers en microfoons voor de nieuwe Avro studio in Hilversum, 1934-1935, 950; 1 omslag
        - Stukken betreffende de hoogte van de huur van de omroep-zender Kootwijk door de Nederlandse Omroep Zendermaatschappij (NOZEMA), 1937, 951; 1 omslag
        - Stukken betreffende de doorgifte van radioprogramma's via de draadomroep, 1931-1932, 952; 1 omslag
        - Stukken betreffende de aansluiting van een aantal vliegvelden op het draaddistributienet, 1939, 953; 1 omslag
        - Stukken betreffende de bemoeienis van het Rijk met de aanleg en controle van radiodistributie inrichtingen, 1931, 954; 1 omslag
        - Stukken betreffende de besprekingen van het Hoofdbestuur met de Commissie van Advies voor de radiodistributie in de gemeente Amsterdam inzake burenaansluitingen, 1929-1937, 955; 1 omslag
        - Stukken betreffende proeven met het radiotelefoonverkeer met Indië, 1927, 956; 1 omslag
        - Stukken betreffende de bestrijding van storingen bij telefoon en radio, 1930-1938, 957; 1 omslag
          Bevat onder meer verordeningen van een aantal gemeenten inzake de bestrijding van storingen
        - Stukken betreffende radiotelefonie met schepen, 1930-1939., 958; 1 omslag
        - Stukken betreffende bijzondere regelingen met betrekking tot radio uitzendingen, 1934-1938., 959; 1 omslag
          Betreft onder meer de berichtgeving omtrent plechtig-heden betreffende het Koninklijk Huis
        - Stukken betreffende de uitbreiding van de zendinstallaties bij het radiostation Kootwijk, 1931-1939, 960; 1 pak
      - Televisie, 3.4
        - Stukken betreffende de organisatie van experimentele televisie uitzendingen, 1938, 961; 1 omslag
        - Stukken betreffende proeven met Finch facsimilé telegrafie (beeldtelegrafie), 1938-1940, 962; 1 omslag
      - Militaire telefonie, 3.5
        - Stukken betreffende de dag- en nachtdienst van de radiokamer in Hilversum in verband met oefeningen van de luchtwacht, 1939, 963; 1 omslag
    - PTT Algemeen, 4
      - Stukken betreffende deelname door afdelingen van het Hoofdbestuur aan diverse tentoonstellingen en beurzen op het gebied van telecommunicatie en radio, 1927-1938, 964; 1 omslag
      - Verslagen van dienstreizen door diverse ambtenaren van het Hoofdbestuur, 1927-1928, 965; 1 pak
      - Verslagen van dienstreizen door diverse ambtenaren van het Hoofdbestuur, 1929-1930, 966; 1 pak
      - Verslagen van dienstreizen door diverse ambtenaren van het Hoofdbestuur, 1931-1932., 967; 1 pak
        Bevat verslagen van dienstreizen tot en met juli 1932
      - Verslagen van dienstreizen door diverse ambtenaren van het Hoofdbestuur, 1932-1939., 968; 1 pak
        Bevat verslagen van dienstreizen vanaf augustus 1932
      - Stukken betreffende de schenking, van het eerste naar de PTT dienst in Nederlands-indië verzonden beeldtelegram, aan het Post-museum, 1931, 969; 1 omslag
        Het beeldtelegram bevindt zich in de collectie van voorheen het Postmuseum, nu Museum voor Communicatie, onder inventarisnummer 00384-001
    - Postcheque- en Girodienst en nevendiensten, 5
      - Stukken betreffende de betaling van bezorgkosten bij aflevering van telegrammen aan of van rekeninghouders bij de Postcheque en Girodienst (PCGD), 1937, 970; 1 omslag
      - Stukken betreffende de aanschaf van machines en installaties door de Rijks Kantoormachine Centrale (KMC), 1930-1933, 971; 1 omslag
    - Personeel, 6
      - Stukken betreffende de afvloeiing van overcompleet personeel, 1929-1937, 972; 1 omslag
      - Stukken betreffende instructies voor het technisch personeel, 1938-1939, 973; 1 omslag
      - Rapport betreffende de manier waarop het instituut van de arbeidscontractanten bij de PTT wordt toegepast, 1936., 974; 1 stuk
      - Stukken betreffende ziekteverzuim en ziektestatistiek, 1931-1939, 975; 1 omslag
      - Stukken betreffende vergoedingen voor overwerk, 1932-1940., 976; 1 omslag
      - Stukken betreffende opleidingen van technisch personeel en arbeidscontractanten, 1933-1938, 977; 1 omslag
      - Stukken betreffende de herziening van het programma van het vakexamen voor tekenaars, 1932-1934, 978; 1 omslag
      - Stukken betreffende de toepassing van psychotechnisch onderzoek bij de beoordeling van typisten, 1938, 979; 1 omslag
    - Financiën, 7
      - Stukken betreffende de commerciële boekhouding, 1933-1938., 980; 1 omslag
        Betreft onder meer de verdeling van kosten en afschrijvingen
      - Stukken betreffende de reorganisatie van de commerciële boekhouding van het Staatsbedrijf door accountantskantoor J.W. Lucas, 1927-1930, 981A; 1 pak
      - Stukken betreffende de reorganisatie van de commerciële boekhouding van het Staatsbedrijf door accountantskantoor J.W. Lucas, 1927-1930, 981B; 1 omslag
      - Stukken betreffende de vergoeding voor het vervoer van brievenmalen met diverse Stoomvaart Maatschappijen, 1927-1939, 982; 1 omslag
    - Gebouwen, materieel en technische dienst, 8
      - Gebouwen, 8.1
        - Stukken betreffende de kantine regelingen in gebouwen van het Hoofdbestuur, 1928-1931, 983; 1 omslag
        - Stukken betreffende de bewaking en de nachtveiligheidsdienst van PTT gebouwen, 1937-1941, 984; 1 omslag
      - Materieel, 8.2
        - Stukken betreffende de levering van goederen aan het Staatsbedrijf, met tussenkomst van het Rijks Inkoop Bureau (R.I.B.), 1929-1936, 985; 1 omslag
        - Stukken betreffende de contracten met de firma Siemens en Halske inzake de aanschaf en levering van telefoonapparatuur, 1931-1939, 986; 1 pak
        - Stukken betreffende de voorschriften voor het dragen van dienstkleding en uniformen door het technisch personeel, 1930-1933, 987; 1 omslag
      - Technische Dienst, 8.3
        - Stukken betreffende de verplaatsing van het montage bureel der Telegrafie naar Nijmegen, 1931-1932, 988; 1 omslag
        - Stukken betreffende wijziging in de indeling en bezetting van telefoonrayons en dienstkringen, 1935-1937, 989; 1 omslag
        - Stukken betreffende de voorschriften voor de auto, motor, en rijwieldienst, 1932-1938, 990; 1 pak
        - Stukken betreffende de richtlijnen met betrekking tot magazijnvoorraden, 1929-1930, 991; 1 omslag
        - Stukken betreffende de voorschriften voor het gebruik van technisch materiaal, 1926-1934, 992; 1 omslag
        - Stukken betreffende de onderhandse aanbesteding van werken, 1924-1932, 993; 1 omslag
        - Stukken betreffende algemene voorschriften voor de uitvoering en het onderhoud van werken door de Technische Dienst der Telefonie en Telegrafie, 1931-1934, 994; 1 omslag
        - Stukken betreffende voorwaarden bij de vergunning voor het leggen van een telefoonkabel, verleend door het waterschap "de Schipbeek", 1932, 995; 1 omslag
        - Stukken betreffende de storingsdienst, 1933-1935., 996; 1 omslag
          Betreft onder meer voorschriften voor de schouw van aansluitingen.
        - Stukken betreffende beschadiging van telefoonkabels, 1931-1938, 997; 1 omslag
        - Stukken betreffende kabellegging in diverse gemeenten, 1931-1936, 998; 1 omslag
        - Stukken betreffende het aanleggen van telefoonkabels in zeegaten, onder meer tussen de waddeneilanden en het vaste land, 1928-1940, 999; 1 pak
  - Niet geregistreerde stukken, II
    - Notulen van het Hoofdbestuur, 1
      - Notulen van vergaderingen van de Directeur-Generaal met de topambtenaren bij het Hoofdbestuur, 1.1
        Ook wel "Hoofdbestuursvergaderingen" genoemd.
        - Notulen van de vergaderingen van de Directeur-Generaal met de topambtenaren bij het Hoofdbestuur, 1924, 1000; 1 pak
        - Notulen van de vergaderingen van de Directeur-Generaal met de topambtenaren bij het Hoofdbestuur, 1925, 1001; 1 pak
        - Notulen van de vergaderingen van de Directeur-Generaal met de topambtenaren bij het Hoofdbestuur, 1926, 1002; 1 pak
        - Notulen van de vergaderingen van de Directeur-Generaal met de topambtenaren bij het Hoofdbestuur, 1927, 1003; 1 pak
        - Notulen van de vergaderingen van de Directeur-Generaal met de topambtenaren bij het Hoofdbestuur, 1928-febr. 1929, 1004; 1 pak
        - Notulen van de vergaderingen van de Directeur-Generaal met de topambtenaren bij het Hoofdbestuur, maart 1929-mei 1930, 1005; 1 pak
        - Klapper op de Hoofdbestuursvergaderingen, 1925-1930., 1006; 1 deel
      - Besprekingsverslagen van de Directeur-Generaal met de Algemeen Secretaris, de Juridisch Adviseur en de Hoofdingenieur-Directeur, 1.2
        - Verslagen van besprekingen tussen de Directeur Generaal en de (plaatsvervangend) Algemeen Secretaris, 1935-1938. Minuten, 1007; 1 omslag
        - Verslagen van besprekingen tussen de Directeur Generaal en de Juridisch Adviseur, 1936. Minuten, 1008; 1 omslag
        - Verslagen van besprekingen tussen de Directeur Generaal en de Hoofdingenieur directeur, 1936-1941. Minuten, 1009; 1 pak
      - Notulen van vergaderingen van de Directeur-Generaal met diverse ambtenaren bij het Hoofdbestuur, 1.3
        - Notulen van de vergaderingen van de Directeur-Generaal met diverse ambtenaren bij het Hoofdbestuur, mei 1927-dec. 1929, 1010; 1 pak
        - Notulen van de vergaderingen van de Directeur-Generaal met diverse ambtenaren bij het Hoofdbestuur, jan. 1930-okt. 1930, 1011; 1 pak
        - Notulen van de vergaderingen van de Directeur-Generaal met diverse ambtenaren bij het Hoofdbestuur, nov. 1930-sept. 1930, 1012; 1 pak
        - Notulen van de vergaderingen van de Directeur-Generaal met diverse ambtenaren bij het Hoofdbestuur, okt. 1931-dec. 1932, 1013; 1 pak
        - Notulen van de vergaderingen van de Directeur-Generaal met diverse ambtenaren bij het Hoofdbestuur, 1935., 1014; 1 pak
          De notulen uit de jaren 1933 en 1934 ontbreken
        - Notulen van de vergaderingen van de Directeur-Generaal met diverse ambtenaren bij het Hoofdbestuur, 1936, 1015; 1 pak
        - Notulen van de vergaderingen van de Directeur-Generaal met diverse ambtenaren bij het Hoofdbestuur, 1937, 1016; 1 pak
        - Notulen van de vergaderingen van de Directeur-Generaal met diverse ambtenaren bij het Hoofdbestuur, 1938, 1017; 1 pak
        - Notulen van de vergaderingen van de Directeur-Generaal met diverse ambtenaren bij het Hoofdbestuur, 1939, 1018; 1 pak
        - Notulen van de vergaderingen van de Directeur-Generaal met diverse ambtenaren bij het Hoofdbestuur, 1940., 1019; 1 pak
      - Notulen van vergaderingen van de Directeur-Generaal met de hoofdinspecteurs en inspecteurs bij het Hoofdbestuur, 1.4
        Ook wel "Inspecteursvergaderingen" genoemd.
        - Notulen van vergaderingen van de Directeur-Generaal met de hoofdinspecteurs en inspecteurs bij het Hoofdbestuur, 1915-1921, 1020; 1 deel
        - Notulen van vergaderingen van de Directeur-Generaal met de hoofdinspecteurs en inspecteurs bij het Hoofdbestuur, 1922-1924, 1021; 1 deel
        - Notulen van vergaderingen van de Directeur-Generaal met de hoofdinspecteurs en inspecteurs bij het Hoofdbestuur, 1926., 1022; 1 deel
          De notulen van 1925 ontbreken
        - Notulen van vergaderingen van de Directeur-Generaal met de hoofdinspecteurs en inspecteurs bij het Hoofdbestuur, 1927, 1023; 1 deel
        - Notulen van vergaderingen van de Directeur-Generaal met de hoofdinspecteurs en inspecteurs bij het Hoofdbestuur, 1928, 1024; 1 deel
        - Notulen van vergaderingen van de Directeur-Generaal met de hoofdinspecteurs en inspecteurs bij het Hoofdbestuur, 1929, 1025; 1 pak
        - Notulen van vergaderingen van de Directeur-Generaal met de hoofdinspecteurs en inspecteurs bij het Hoofdbestuur, 1930, 1026; 1 pak
        - Notulen van vergaderingen van de Directeur-Generaal met de hoofdinspecteurs en inspecteurs bij het Hoofdbestuur, 1931, 1027; 1 pak
        - Notulen van vergaderingen van de Directeur-Generaal met de hoofdinspecteurs en inspecteurs bij het Hoofdbestuur, 1932, 1028; 1 pak
        - Notulen van vergaderingen van de Directeur-Generaal met de hoofdinspecteurs en inspecteurs bij het Hoofdbestuur, 1933, 1029; 1 omslag
        - Notulen van vergaderingen van de Directeur-Generaal met de hoofdinspecteurs en inspecteurs bij het Hoofdbestuur, 1934, 1030; 1 pak
        - Notulen van vergaderingen van de Directeur-Generaal met de hoofdinspecteurs en inspecteurs bij het Hoofdbestuur, 1935, 1031; 1 omslag
        - Notulen van vergaderingen van de Directeur-Generaal met de hoofdinspecteurs en inspecteurs bij het Hoofdbestuur, 1936, 1032; 1 omslag
        - Notulen van vergaderingen van de Directeur-Generaal met de hoofdinspecteurs en inspecteurs bij het Hoofdbestuur, 1937, 1033; 1 omslag
        - Notulen van vergaderingen van de Directeur-Generaal met de hoofdinspecteurs en inspecteurs bij het Hoofdbestuur, 1938, 1034; 1 omslag
        - Notulen van vergaderingen van de Directeur-Generaal met de hoofdinspecteurs en inspecteurs bij het Hoofdbestuur, 1939, 1035; 1 omslag
      - Notulen van vergaderingen van de Directeur-Generaal met diverse directeuren en districtshoofden, 1.5
        - Notulen van vergaderingen van de Directeur-Generaal met de directeuren van de grote post-, telegraaf- en telefoonkantoren, 1926-1932, 1036; 1 deel
        - Notulen van vergaderingen van de Directeur-Generaal met de directeuren van de gemeentelijke telefoondiensten, 1927-1935, 1037; 1 pak
        - Notulen van vergaderingen van de Directeur-Generaal met de directeuren van de gemeentelijke telefoondiensten, 1936-1941, 1038; 1 pak
        - Notulen van vergaderingen van de Directeur-Generaal met de districtshoofden van de telefoondistricten, 1931-1936, 1039; 1 deel
        - Notulen van vergaderingen van de Directeur-Generaal met de districtshoofden van de telefoondistricten, 1938-1941, 1040; 1 deel
      - Notulen van vergaderingen van de Directeur-Generaal met de afdelingschefs bij het Hoofdbestuur, 1.6
        - Notulen van vergaderingen van de Directeur-Generaal met diverse afdelingschefs, 1930-1932, 1041; 1 omslag
        - Notulen van vergaderingen van de Directeur-Generaal met diverse afdelingschefs, jan.-juni 1933, 1042; 1 omslag
        - Notulen van vergaderingen van de Directeur-Generaal met diverse afdelingschefs, juli-dec. 1933, 1043; 1 omslag
        - Notulen van vergaderingen van de Directeur-Generaal met diverse afdelingschefs, 1934, 1044; 1 omslag
      - Verslagen van diverse besprekingen betreffende post-aangelegenheden, 1.7
        - Verslagen van besprekingen betreffende post-aangelegen-heden, 1926-1930, 1045; 1 deel
        - Verslagen van besprekingen betreffende post-aangelegen-heden, 1931, 1932, 1046; 1 deel
        - Verslagen van besprekingen betreffende post-aangelegen-heden, 1933, 1934, 1047; 1 deel
        - Verslagen van besprekingen betreffende post-aangelegen-heden, 1935, 1936, 1048; 1 deel
        - Verslagen van besprekingen betreffende post-aangelegen-heden, 1937, 1938, 1049; 1 deel
        - Verslagen van besprekingen betreffende post-aangelegen-heden, 1939-1941, 1050; 1 deel
      - Verslagen van diverse besprekingen betreffende telegrafie-aangelegenheden, 1.8
        - Verslagen van besprekingen betreffende telegrafie-aangelegenheden, 1927-1929, 1051; 1 deel
        - Verslagen van besprekingen betreffende telegrafie-aangelegenheden, 1930, 1052; 1 deel
        - Verslagen van besprekingen betreffende telegrafie-aangelegenheden, 1931, 1053; 1 deel
        - Verslagen van besprekingen betreffende telegrafie-aangelegenheden, 1932, 1054; 1 deel
        - Verslagen van besprekingen betreffende telegrafie-aangelegenheden, 1933, 1055; 1 deel
        - Verslagen van besprekingen betreffende telegrafie-aangelegenheden, 1934, 1056; 1 deel
        - Verslagen van besprekingen betreffende telegrafie-aangelegenheden, 1935, 1057; 1 deel
        - Verslagen van besprekingen betreffende telegrafie-aangelegenheden, 1936, 1058; 1 deel
        - Verslagen van besprekingen betreffende telegrafie-aangelegenheden, 1937, 1059; 1 deel
        - Verslagen van besprekingen betreffende telegrafie-aangelegenheden, 1938, 1060; 1 deel
        - Verslagen van besprekingen betreffende telegrafie-aangelegenheden, 1939, 1061; 1 deel
      - Verslagen van diverse besprekingen betreffende telefonie-aangelegenheden, 1.9
        - Verslagen van besprekingen betreffende telefonie-aangelegenheden, 1926, 1062; 1 deel
        - Verslagen van besprekingen betreffende telefonie-aangelegenheden, 1927, 1063; 1 deel
        - Verslagen van besprekingen betreffende telefonie-aangelegenheden, 1928, 1064; 1 deel
        - Verslagen van besprekingen betreffende telefonie-aangelegenheden, 1929, 1065; 1 deel
        - Verslagen van besprekingen betreffende telefonie-aangelegenheden, 1930, 1066; 1 deel
        - Verslagen van besprekingen betreffende telefonie-aangelegenheden, 1931, 1067; 1 deel
        - Verslagen van besprekingen betreffende telefonie-aangelegenheden, 1932, 1068; 1 pak
        - Verslagen van besprekingen betreffende telefonie-aangelegenheden, 1933, 1069; 1 deel
        - Verslagen van besprekingen betreffende telefonie-aangelegenheden, 1934, 1070; 1 deel
        - Verslagen van besprekingen betreffende telefonie-aangelegenheden, 1935, 1071; 1 deel
        - Verslagen van besprekingen betreffende telefonie-aangelegenheden, 1936, 1072; 1 deel
        - Verslagen van besprekingen betreffende telefonie-aangelegenheden, 1937, 1073; 1 deel
        - Verslagen van besprekingen betreffende telefonie-aangelegenheden, 1938, 1074; 1 deel
        - Verslagen van besprekingen betreffende telefonie-aangelegenheden, 1939, 1075; 1 deel
      - Verslagen van diverse besprekingen betreffende radiotelegrafie- en radiotelefonie-aangelegenheden, 1.10
        - Verslagen van besprekingen betreffende radiotelegrafie- en radiotelefonie-aangelegenheden, 1925-1928, 1076; 1 deel
        - Verslagen van besprekingen betreffende radiotelegrafie- en radiotelefonie-aangelegenheden, 1929, 1077; 1 deel
        - Verslagen van besprekingen betreffende radiotelegrafie- en radiotelefonie-aangelegenheden, 1930, 1078; 1 deel
        - Verslagen van besprekingen betreffende radiotelegrafie- en radiotelefonie-aangelegenheden, 1931, 1079; 1 deel
        - Verslagen van besprekingen betreffende radiotelegrafie- en radiotelefonie-aangelegenheden, 1932, 1080; 1 deel
        - Verslagen van besprekingen betreffende radiotelegrafie- en radiotelefonie-aangelegenheden, 1933, 1081; 1 deel
        - Verslagen van besprekingen betreffende radiotelegrafie- en radiotelefonie-aangelegenheden, 1934, 1082; 1 deel
        - Verslagen van besprekingen betreffende radiotelegrafie- en radiotelefonie-aangelegenheden, 1935, 1083; 1 deel
        - Verslagen van besprekingen betreffende radiotelegrafie- en radiotelefonie-aangelegenheden, 1936, 1084; 1 deel
        - Verslagen van besprekingen betreffende radiotelegrafie- en radiotelefonie-aangelegenheden, 1937, 1085; 1 deel
        - Verslagen van besprekingen betreffende radiotelegrafie- en radiotelefonie-aangelegenheden, 1938, 1086; 1 deel
        - Verslagen van besprekingen betreffende radiotelegrafie- en radiotelefonie-aangelegenheden, 1939, 1087; 1 deel
      - Verslagen van diverse besprekingen betreffende omroep-aangelegenheden, 1.11
        - Verslagen van besprekingen betreffende omroep-aangelegenheden, 1935, 1936, 1088; 1 deel
        - Verslagen van besprekingen betreffende omroep-aangelegenheden, 1937, 1938, 1089; 1 deel
        - Verslagen van besprekingen betreffende omroep-aangelegenheden, 1939, 1940, 1090; 1 deel
      - Verslagen van diverse besprekingen betreffende pers- en propaganda-aangelegenheden, 1.12
        - Verslagen van besprekingen betreffende pers- en propaganda-aangelegenheden, 1935-1941, 1091; 1 deel
      - Verslagen van diverse besprekingen betreffende financiële aangelegenheden, 1.13
        - Verslagen van besprekingen betreffende financiële aangelegenheden, 1928-1936, 1092; 1 deel
        - Verslagen van besprekingen betreffende financiële aangelegenheden, 1937-1941, 1093; 1 deel
      - Verslagen van diverse besprekingen betreffende economische aangelegenheden, 1.14
        - Verslagen van besprekingen betreffende economische aangelegenheden, 1930-1937, 1094; 1 deel
        - Verslagen van besprekingen betreffende economische aangelegenheden, 1938-1941, 1095; 1 deel
    - Notulen van afdelingen ("burelen") en diensten, 2
      - Verslagen van besprekingen betreffende de personeelsbezetting in de telefoondistricten, 1929-1937, 1096; 1 pak
      - Verslagen van besprekingen van de Technische Dienst, 1931-1940, 1097; 1 deel
    - Jaarverslagen, 3
      - Jaarverslagen van het Hoofdbestuur, 3.1
        In de periode 1893-1910 bevat dit jaarverslag tevens het jaarverslag van de Rijkspostspaarbank.
        - Jaarverslag van de dienst der posterijen en telegrafie, 1893., 1098; 1 deel